Minutes et répertoires du notaire Louis GUYON, 27 novembre 1839 - 14 février 1862 (étude XXII)
Archives nationales
- Répertoire(s) de Louis GUYON, 9 avril 1839 - 11 mars 1863; MC/RE/XXII/20 - MC/RE/XXII/22
  - Répertoire. 1844, 10 avril - 1853, 1er août, 10 avril 1844 - 1er août 1853; MC/RE/XXII/21
    - Quittance, reglement de dette, 34000f., 30 août 1851
      Or celle-ci est rattachée matériellement à un autre acte conservé dans les minutes de ce même notaire pour la période de décembre 1848 (la date exacte de l'autre acte est mentionnée dans la colonne 'minutes' du répertoire du notaire).
    - Prorogation., 6 septembre 1851
      Nom, qualité: (M.) Guillemin, Christophe Maximilien.
      Domicile: Belleville (Paris) rue de Paris, 60
    - Quittance., 6 septembre 1851
      Nom, qualité: (M.) Valentin, Marie Benjamin Celestin Napoleon.
      Profession: capitaine d'enfanterie, Soissons (Aisne).
      Domicile: Belleville (Paris) rue de Paris, 60.
      Domicile: Paris (Paris) rue Saint-Denis, 273.
      Relations: débiteur de l'intervenant 2
    - Prorogation., 6 septembre 1851
    - Quittance, paiement de condamnation, 514f., 8 septembre 1851
      Nom, qualité: (M.) Saulge, Francois.
      Profession: tonnelier, Vermenton (Yonne).
      Domicile: Vermenton (Yonne).
    - Prorogation, delai de remboursement d'emprunt, 1000f., 11 septembre 1851
    - Procuration acte, substitution, prise de possession de succession., 26 septembre 1851
      Domicile: Saint-Gobain (Aisne).
      Nom, qualité: (M.) Aronssohn, Nestor.
      Or celle-ci est rattachée matériellement à un autre acte conservé dans les minutes de ce même notaire pour la période de septembre 1851 (la date exacte de l'autre acte est mentionnée dans la colonne 'minutes' du répertoire du notaire).
    - Requisition, dépôt, certificat de propriété de rente etat 5%, 101f., 28 septembre 1851
      Nom, qualité: (Mme ou Mlle) Salmon, Marie Anne.
      Domicile: Paris (Paris) rue Saint-Denis, 343.
      Relations: épouse de l'intervenant 2, héritier de l'intervenant 2.
    - Quittance, remboursement de dette, 15187f., 30 septembre 1851
      Nom, qualité: (M.) Duverge, Blanc Marie Leon.
      Domicile: Paris (Paris) rue Mazarine, 72.
      Nom, qualité: (M.) Ganard, Jacques Marie Aymar.
    - Succession, notoriete., 30 septembre 1851
    - Reconnaissance, vente de maison, Paris (Paris) rue de la Rochefoucault, 64., 1er octobre 1851
    - Quittance, paiement de terrain, 508f, Montrouge (Hauts-de-Seine)., 1er octobre 1851
      Nom, qualité: (M.) Couesnon, Louis Victor.
      Domicile: Montrouge (Hauts-de-Seine).
      Nom, qualité: (M.) Franc, Jacques.
      Domicile: Paris (Paris) place Boucherat, 5
      Or celle-ci est rattachée matériellement à un autre acte conservé dans les minutes de ce même notaire pour la période de septembre 1848 (la date exacte de l'autre acte est mentionnée dans la colonne 'minutes' du répertoire du notaire).
    - Quittance, paiement de créances sur vente de ferme, 20000f, Clamecy (Aisne) Vauxrain., 1er octobre 1851
      Nom, qualité: (M.) Dubarry de Lesqueron, Augustin Joseph Jean Bernard Thomas.
      Profession: colonel d'artillerie (retraite).
      Domicile: Cornebarrieu (Haute-Garonne).
      Nom, qualité: (M.) Maugras, Francois Louis Luglien.
      Nom, qualité: (M.) Binet, Louis Casimir.
      Domicile: Chavignon (Aisne)
    - Convention, remplacement de service militaire., 6 octobre 1851
    - Transport, créance, 2200f., 6 octobre 1851
      Relations: épouse de l'intervenant 2, créancier(e) de l'intervenant 4.
      Nom, qualité: (M.) Delannoy, Marie Louis Etienne.
      Domicile: Paris (Paris) rue Taitbout, 13.
    - etablissement, propriété de maison, Paris (Paris) rue de la Rochefoucault, 64., 7 octobre 1851
    - Mainlevee, hypotheque., 9 octobre 1851
      Nom, qualité: (M.) Duval, Guillaume Martin Gustave.
      Domicile: Sai (Orne)
      Or celle-ci est rattachée matériellement à un autre acte conservé dans les minutes de ce même notaire pour la période de avril 1849 (la date exacte de l'autre acte est mentionnée dans la colonne 'minutes' du répertoire du notaire).
    - Quittance, paiement de condamnation, 673f., 10 octobre 1851
      Domicile: Paris (Paris) rue Notre-Dame-de-Lorette, 49.
    - Quittance, reglement de dette, 208f., 10 octobre 1851
      Profession: commissaire de roulage, Paris.
      Domicile: Paris (Paris) rue du Temple, 97
    - Mainlevee, saisie., 10 octobre 1851
      Nom, qualité: (Mme ou Mlle) Beaupied, Marie Francoise.
      Domicile: Passy (Paris) Grande Rue, 3.
      Nom, qualité: (M.) Ducret, Charles Hippolyte.
    - Decharge, solde de paiement de remplacement de service militaire, 1450f., 13 octobre 1851
      Domicile: Paris (Paris) Caserne de l'Oursine.
      Domicile: Ivry (Val-de-Marne) Fort
    - Quittance, paiement de condamnation, 814f., 13 octobre 1851
      Nom, qualité: (M.) Fournier, Guillaume.
      Domicile: Montmartre (Paris) Chaussée Clignancourt, 24.
    - Quittance, reglement de dette, 750f., 24 octobre 1851
      Domicile: Paris (Paris) rue Saint-Martin, 325.
    - Quittance, acompte sur paiement de maison, 500f, Paris (Paris) rue de Navarin, 4., 24 octobre 1851
      Nom, qualité: (M.) Bruteau, Gilbert.
      Domicile: Paris (Paris) rue de la Michodiere, 10.
      Nom, qualité: (M.) Gago, Paul.
      Profession: marchand de papier peints (ancien).
      Domicile: Essonne (Essonne)
      Or celle-ci est rattachée matériellement à un autre acte conservé dans les minutes de ce même notaire pour la période de juin 1838 (la date exacte de l'autre acte est mentionnée dans la colonne 'minutes' du répertoire du notaire).
    - Mainlevee, hypotheque., 28 octobre 1851
      Domicile: Paris (Paris) rue Taitbout, 33.
      Nom, qualité: (M.) Ganard, Jacques Adhemar.
      Or celle-ci est rattachée matériellement à un autre acte conservé dans les minutes de ce même notaire pour la période de juillet 1851 (la date exacte de l'autre acte est mentionnée dans la colonne 'minutes' du répertoire du notaire).
    - Mainlevee, hypotheque., 30 octobre 1851
      Nom, qualité: (M.) Janote Dit D'Estainville, Denis Jean Theodore.
      Profession: professeur, Paris (Paris), College Louis-le-Grand.
      Domicile: Paris (Paris) impasse Royer-Collard, 5.
    - Quittance, subrogation, paiement de batiment, 7093f, Paris (Paris) rue de la Rochefoucault, 64., 31 octobre 1851
      Nom, qualité: (Mme ou Mlle) Petel, Marie Adele.
      Domicile: Bar-sur-Seine (Aube).
      Relations: veuve de l'intervenant 2, héritier de l'intervenant 2, créancier(e) de l'intervenant 3.
      Nom, qualité: (M.) Candelon, Jules Augustin Eutrope.
      Profession: notaire (ancien), Bossancourt (Aube).
      Relations: débiteur de l'intervenant 4.
    - Mainlevee, saisie., 31 octobre 1851
    - Ratification, paiement de créance., 3 novembre 1851
      Nom, qualité: (M.) Lemarchand, Louis Edouard.
      Domicile: Paris (Paris) rue Madame, 50
    - Ratification, declaration de privilege de second ordre., 7 novembre 1851
      Nom, qualité: (M.) Martin, Emile.
      Domicile: Fourchambault (Nièvre).
    - Prorogation, delai de remboursement d'emprunt, 10000f., 8 novembre 1851
      Nom, qualité: (Mme ou Mlle) Godefrin, Marie Marthe.
      Domicile: Paris (Paris) rue du Faubourg-du-Temple, 16.
      Nom, qualité: (M.) Gillet, Sebastien.
      Or celle-ci est rattachée matériellement à un autre acte conservé dans les minutes de ce même notaire pour la période de janvier 1827 (la date exacte de l'autre acte est mentionnée dans la colonne 'minutes' du répertoire du notaire).
    - Prorogation, delai de remboursement de créance, 20000f., 8 novembre 1851
      Nom, qualité: (M.) Fatoux, Vencent Petronille.
      Domicile: Belleville (Paris) rue de Paris, 163.
      Or celle-ci est rattachée matériellement à un autre acte conservé dans les minutes de ce même notaire pour la période de janvier 1848 (la date exacte de l'autre acte est mentionnée dans la colonne 'minutes' du répertoire du notaire).
    - Prorogation, delai de remboursement de créance, 25000f., 8 novembre 1851
      Nom, qualité: (Mme ou Mlle) Hare, Marie Rosalie.
      Domicile: Paris (Paris) rue Beauregard, 6.
      Or celle-ci est rattachée matériellement à un autre acte conservé dans les minutes de ce même notaire pour la période de décembre 1842 (la date exacte de l'autre acte est mentionnée dans la colonne 'minutes' du répertoire du notaire).
    - Delegation, paiement de droits de mutation, 1740f., 10 novembre 1851
    - Quittance, remboursement d'emprunt, 4899f., 11 novembre 1851
      Nom, qualité: (M.) Aubert, Edouard.
      Domicile: Paris (Paris) boulevard Saint-Denis, 28.
      Nom, qualité: (M.) Peronne, Pierre Henry.
    - Ratification, declaration de privilege de second ordre., 12 novembre 1851
      Nom, qualité: (M.) Genissieu, Etienne Francois.
    - Quittance, paiement de condamnations, 325f., 13 novembre 1851
      Nom, qualité: (M.) Vrigny, Eugene.
      Domicile: Paris (Paris) passage Saint-Guillaume, 1.
    - Quittance, solde de paiement de maison, 133000f, Paris (Paris) place de l'Hotel-de-Ville, 7., 17 novembre 1851
      Domicile: Paris (Paris) rue Menilmontant, 5.
      Or celle-ci est rattachée matériellement à un autre acte conservé dans les minutes de ce même notaire pour la période de mars 1844 (la date exacte de l'autre acte est mentionnée dans la colonne 'minutes' du répertoire du notaire).
    - Quittance, paiement créance sur vente de maison, 1039f, Paris (Paris) rue de la Rochefoucault, 64., 19 novembre 1851
      Nom, qualité: (M.) Gosselin, Jacques Remi.
      Domicile: Paris (Paris) rue Mandar, 9.
      Relations: adjudicataire des biens de l'intervenant 3.
    - Quittance, paiement de créance sur vente de maison, 748f, Paris (Paris) rue de la Rochefoucault, 64., 20 novembre 1851
      Nom, qualité: (M.) Thomassin, Eugene.
      Profession: commissionnaire en quincaillerie, Paris.
      Domicile: Paris (Paris) rue Saint-Martin, 305.
    - Quittance, dépôt, paiement de droits de mutation, 1727f., 21 novembre 1851
      Nom, qualité: (M.) Voidel.
      Profession: receveur au bureau des successions, Paris.
      Relations: créancier(e) de l'intervenant 3, delegue de l'intervenant 3.
      Relations: héritier de l'intervenant 4.
      Nom, qualité: (personne morale) Candelon (parents).
    - Succession, dépôt de pieces., 21 novembre 1851
    - Notoriete, rectification de nom et prenoms., 22 novembre 1851
      Relations: sœur de l'intervenant 1, légataire universel de l'intervenant 1
    - Ratification, paiement de créances sur vente de maison, Paris (Paris) rue de la Rochefoucault, 64., 29 novembre 1851
    - Succession, dépôt de pieces., 1er décembre 1851
    - Mainlevée, hypotheque., 4 décembre 1851
    - Ratification, decharge, dépôt, hypotheque., 8 décembre 1851
      Nom, qualité: (M.) Breton, Alexandre Hippolyte Felicite.
      Profession: lieutenant-colonel.
      Domicile: Caen (Calvados).
      Nom, qualité: (M.) Carre, Amable Ferdinand.
      Domicile: Paris (Paris) boulevard Bonne-Nouvelle, 25.
    - Cahier des charges, rectification, maison 342 m2, mise à prix 150000f, Paris (Paris) place de l'Hotel-de-Ville, 7 X rue de la Tannerie., 14 décembre 1851
      Or celle-ci est rattachée matériellement à un autre acte conservé dans les minutes de ce même notaire pour la période de novembre 1851 (la date exacte de l'autre acte est mentionnée dans la colonne 'minutes' du répertoire du notaire).
    - Notoriete, rectification des prenoms., 18 décembre 1851
    - Succession, execution testamentaire., 19 décembre 1851
    - Succession, decharge., 19 décembre 1851
    - Quittance, solde de prix de maison, 131950, Paris (Paris) rue de Menars, 7., 19 décembre 1851
    - Proces verbal d'enchères, vente, maison, 342 m2, 165500f, Paris (Paris) rue de l'Hotel-de-Ville, 7 X rue de la Tannerie., 23 décembre 1851
      Nom, qualité: (M.) Gazelles, Pierre Charles.
      Domicile: Paris (Paris) quai des Grands-Augustins, 11.
      Nom, qualité: (M.) Carette, Antoine Auguste.
      Domicile: Paris (Paris) rue des Grands-Augustins, 5.
      Nom, qualité: (M.) Carette, Antoine Ernest Hippolyte.
      Domicile: Saint-Malo (Ille-et-Vilaine)
    - Quittance, acompte sur paiement de maison, 10000f, Paris (Paris) rue Martel, 15., 27 décembre 1851
      Nom, qualité: (M.) Pommereau, Auguste Alexis.
      Domicile: Paris (Paris) rue Martel, 9
    - Quittance, acompte sur paiement de terrain, 420 m2, 5027f sur 10000f, Paris (Paris) rue Corbeau-Faubourg-du-Temple, 29., 27 décembre 1851
    - Tutelle, arrete de compte., 29 décembre 1851
      Relations: fille de l'intervenant 1
      Or celle-ci est rattachée matériellement à un autre acte conservé dans les minutes de ce même notaire pour la période de décembre 1851 (la date exacte de l'autre acte est mentionnée dans la colonne 'minutes' du répertoire du notaire).
    - Prorogation, delai de remboursement d'emprunt, 51000f., 30 décembre 1851
      Nom, qualité: (M.) Delafontaine, Etienne Georges Alphonse.
      Domicile: Paris (Paris) rue de la Ferme-des-Mathurins, 56.
      Nom, qualité: (Mme ou Mlle) Florentin, Marie Genevieve.
      Domicile: Paris (Paris) rue des Marais-du-Temple, 43.
      Nom, qualité: (M.) Langlois, Louis Yves Jacques.
      Nom, qualité: (M.) Langlois, Louis Marie Jules.
      Profession: intrepreneur de roulage, Paris.
      Intervenant 6, en deuxième partie:
      Nom, qualité: (M.) Langlois, Charles Auguste.
      Domicile: Paris (Paris) rue des Marais-du-Temple, 43
      Or celle-ci est rattachée matériellement à un autre acte conservé dans les minutes de ce même notaire pour la période de décembre 1847 (la date exacte de l'autre acte est mentionnée dans la colonne 'minutes' du répertoire du notaire).
    - Quittance, solde de paiement de maison, 15000f sur 296000f, Paris (Paris) rue Bergere, 26., 31 décembre 1851
      Nom, qualité: (Mme ou Mlle) Delacroix, Rose.
      Domicile: Paris (Paris) rue de l'Echiquier, 40.
      Nom, qualité: (M.) Ganneron, Pierre Sebastien.
      Nom, qualité: (M.) Buchillot, Pierre.
      Nom, qualité: (M.) Beurdeley, Maurice.
      Profession: maitre d'hotel garni, Paris.
      Domicile: Paris (Paris) rue Bergere, 34
      Or celle-ci est rattachée matériellement à un autre acte conservé dans les minutes de ce même notaire pour la période de septembre 1846 (la date exacte de l'autre acte est mentionnée dans la colonne 'minutes' du répertoire du notaire).
  - Répertoire. 1853, 1er août - 1863, 11 mars, 1er août 1853 - 11 mars 1863; MC/RE/XXII/22
    Répertoire des notaires Louis Guyon (1 août 1853-14 février 1862), Octave-françois Trousselle (15 février 1862-11 mars 1863).